【裁判字號】    97,易,270
【裁判日期】    970529
【裁判案由】    家庭暴力防治法等
【裁判全文】
臺灣雲林地方法院刑事判決               97年度易字第270號
公  訴  人  臺灣雲林地方法院檢察署檢察官
被      告  丙○○
                      布工廠宿舍)
上列被告因家庭暴力防治法等案件，經檢察官提起公訴（97年度
偵字第891 、355 號），被告於本院準備程序進行中為有罪之陳
述，經本院裁定適用簡式審判程序審理，判決如下：
    主  文
丙○○以加害生命之事，恐嚇他人致生危害於安全，處有期徒刑
月，如易科罰金以新臺幣壹仟元折算壹日；又違反法院依家庭
暴力防治法第十四條所為禁止實施家庭暴力、禁止直接騷擾聯絡
行為之民事通常保護令裁定，處有期徒刑月，如易科罰金以新
臺幣壹仟元折算壹日。應執行有期徒刑伍月，如易科罰金以新臺
幣壹仟元折算壹日，緩刑貳年，緩刑期內付保護管束。
    事實及理由
一、犯罪事實：
  (一)丙○○係乙○○之配偶，為家庭暴力防治法第3 條第1 款所
    列之家庭成員。竟於民國96年12月2 日下午9 時許，在其位
    於雲林縣林內鄉○○村○○路1 之6 號住處，僅因細故與乙
    ○○發生口角，而基於傷害及恐嚇之犯意，徒手毆打乙○○
    頭部、身體等處，致乙○○受有頭部外傷併枕部挫傷、左肩
    、上臂挫傷及前頸部挫傷等傷害（傷害部分業經撤回，另為
    公訴不受理）；並同時向乙○○恫嚇稱：「要殺死妳很容易
    ，要親手殺妳.. 」 等語，致乙○○心生畏懼。
  (二)又丙○○明知本院業於96年12月11日以96年度家護字第589
    、604 號民事「通常保護令」，裁定其不得對乙○○實施身
    體或精神上不法侵害之行為，不得對乙○○為騷擾、跟蹤之
    行為，有效期間為1 年，該保護令裁定業經丙○○收受後生
    效。詎其竟基於違反上揭保護令之犯意，於該保護令仍在有
    效期間之97年1 月5 日下午7 時50分許，前往乙○○位於雲
    林縣斗六市○○里○○街64號之租屋處，以徒手強拉乙○○
    （未成傷）之方式騷擾乙○○、直接實施精神上不法之侵害
    ，而違反上開保護令之禁止家庭暴力、禁止直接騷擾聯絡之
    行為。復於翌日（即同年月6 日）下午2 時51分許，接續以
    其持用之手機門號：0000000000號電話傳送內容為：「明天
    一定要跟我做愛．．．不然離婚」等騷擾訊息予乙○○、直
    接實施精神上不法之侵害，而違反上開保護令之禁止家庭暴
    力、禁止直接騷擾聯絡之行為。
二、認定犯罪事實所憑證據及理由：
  (一)按本件被告丙○○所犯係死刑、無期徒刑、最輕本刑為3 年
    以上有期徒刑以外之罪，其於準備程序就前揭被訴事實為有
    罪之陳述，經本院告知簡式審判程序之旨，並聽取其與公訴
    人之意見後，本院認為無不得或不宜改依簡式審判程序進行
    之情事，依刑事訴訟法第273 條之1 第1 項規定，裁定本件
    進行簡式審判程序，合先敘明。
  (二)上開犯罪事實，業據被告坦承不諱，核與告訴人乙○○之指
    訴情節大致相符，並有本院96年度家護字第589 、604 號民
    事通常保護令、手機簡訊翻拍照片、蒐證照片等物在卷可參
    ，被告自白核與事實相符，本件事證已臻明確，被告之犯行
    均足堪認定，應依法論科。
三、論罪科刑的理由：
  (一)按家庭暴力防治法所稱「家庭暴力」者，謂家庭成員間實施
    身體或精神上不法侵害之行為；所謂「騷擾」者，謂任何打
    擾、警告、嘲弄或辱罵他人之言語、動作或製造使人心生畏
    怖情境之行為，該法第2 條第1 、3 款有明文。查被告丙○
    ○為乙○○之配偶，有家庭暴力防治法第3 條所定之家庭成
    員關係，被告丙○○違反本件民事「通常保護令」，裁定其
    不得對乙○○實施身體或精神上不法侵害之行為，不得對乙
    ○○為騷擾、跟蹤之行為，有效期間為1 年之諭示，顯已違
    反家庭暴力防治法第14條之規定。核被告丙○○就犯罪事實
    (一)所為係犯刑法第305 條恐嚇危害安全罪；就犯罪事實(二)之
    以徒手強拉告訴人乙○○之方式騷擾乙○○，及於翌日接續
    以傳送簡訊方式騷擾乙○○，其2 次行為均屬對告訴人為精
    神上不法侵害及直接擾騷之違反保護令行為，此部分所為係
    犯家庭暴力防治法第61條第1 、2 款違反保護令罪。
  (二)又被告就該違反保護令之禁止實施家庭暴力、禁止直接騷擾
    聯絡之行為，係於同一時間內違反同一民事暫時保護令裁定
    ，而違反家庭暴力防治法第61條所規定之第1 款、第2 款裁
    定內容，只構成1 違反保護令罪。檢察官誤引為家庭暴力防
    治法第50條第2 款之罪名，及漏引同法條第1 款「禁止實施
    家庭暴力行為」之款項，均有未洽。
  (三)被告所犯上開恐嚇危害安全罪及違反保護令2 罪間，犯意各
    別，行為互殊，應予分論併罰。
  (四)本院審酌被告僅國中畢業，智識程度不高，竟無視告訴人為
    外籍配偶，在臺孤立無援，端賴其在生活上互相扶持、照護
    ，僅因其無一技之長、工作不順遂、積欠銀行貸款，竟出言
    恐嚇，並無視法院所核發之保護令，對告訴人為前揭精神上
    不法侵害及直接擾騷之違反保護令之行為，顯輕忽告訴人之
    基本人權，造成告訴人極大之不安與恐懼，其所為誠屬不該
    ，惟念其犯後於本院審理中已坦承犯行，當庭向告訴人表達
    悔意，並取得告訴人之諒解，告訴人同時表明希望不要讓被
    告進去關（詳見本院卷第20頁反面之審理筆錄），及被告目
    前已謀得正當職業，業據其供明在卷，生活應可步上常軌等
    一切情狀，分別量處如主文所示之刑及易科罰金之折算標準
    ，並合併定其應執行之刑及易科罰金之折算標準，以資儆懲
    。
  (五)末查，被告前未曾因故意犯罪受有期徒刑以上刑之宣告，有
    臺灣高等法院被告前案紀錄表1 份在卷足參，其因一時衝動
    而犯罪，且已取得告訴人之諒解，同時告訴人表示不希望讓
    被告進去關（詳見本院卷第20頁反面之審理筆錄）等情，諒
    經此偵、審程序，被告當能知所警惕，應無再犯之虞，本院
    認所宣告之刑以暫不執行為適當，爰依刑法第74條第1 項第
    1 款之規定，宣告緩刑2 年，同時併依家庭暴力防治法第38
    條第1 項之規定，諭知緩刑期內付保護管束，用啟自新。
四、適用之法律：
  (一)刑事訴訟法第273 條之1 第1 項、第299 條第1 項前段。
  (二)家庭暴力防治法第61條第1 款、第2 款、第38條第1 項，刑
    法第11條、第305 條、第51條第5 款、第41條第1 項、第74
    條第1 項，刑法施行法第1 條之1 第1 項、第2 項前段。
本案經檢察官甲○○到庭執行職務。
中    華    民    國    97    年    5     月    29    日
                  刑事第四庭    法  官  李淑惠
以上正本證明與原本無異。
如不服本判決，應於判決收受後10日內，向本院提出上訴狀（須
附繕本）。
                                書記官  林佳慧
中    華    民    國    97    年    5     月    29    日
附錄論罪法條：
中華民國刑法第305條（恐嚇危害安全罪）
以加害生命、身體、自由、名譽、財產之事，恐嚇他人致生危害
於安全者，處2 年以下有期徒刑、拘役或3 百元以下罰金。
中華民國刑法第354條（毀損器物罪）
毀棄、損壞前二條以外之他人之物或致令不堪用，足以生損害於
公眾或他人者，處2 年以下有期徒刑、拘役或5 百元以下罰金。
家庭暴力防治法第61條
違反法院依第14條第1 項、第16條第3 項所為之下列裁定者，為
本法所稱違反保護令罪，處3 年以下有期徒刑、拘役或科或併科
新臺幣10萬元以下罰金：
一、禁止實施家庭暴力。
二、禁止騷擾、接觸、跟蹤、通話、通信或其他非必要之聯絡行
    為。
三、遷出住居所。
四、遠離住居所、工作場所、學校或其他特定場所。
五、完成加害人處遇計畫。


司法院資訊處製作；財團法人民間司法改革基金會備份。
